【裁判字號】    98,台上,5254
【裁判日期】    980917
【裁判案由】    偽造文書等罪
【裁判全文】
最高法院刑事判決            九十八年度台上字第五二五四號
上  訴  人  甲○○
上列上訴人因偽造文書等罪案件，不服台灣高等法院中華民國九
十八年六月二十五日第二審判決（九十七年度上訴字第四二六九
號，起訴案號：台灣板橋地方法院檢察署九十五年度偵字第二七
０四九、二七七九六、二八九九五號），提起上訴，本院判決如
下：
    主  文
上訴駁回。
    理  由
按刑事訴訟法第三百七十七條規定，上訴於第三審法院，非以判
決違背法令為理由，不得為之。是提起第三審上訴，應以原判決
違背法令為理由，係屬法定要件。如果上訴理由書狀並未依據卷
內訴訟資料，具體指摘原判決不適用何種法則或如何適用不當，
或所指摘原判決違法情事，顯與法律規定得為第三審上訴理由之
違法情形，不相適合時，均應認其上訴為違背法律上之程式，予
以駁回。本件原判決撤銷第一審關於上訴人甲○○偽造文書部分
之判決，改判仍論處上訴人共同行使偽造私文書，足以生損害於
他人罪刑（即原判決附表一編號三、五、七、九、十一、十三、
十五、十七、十九、二一、二三、二五、二七、二九、三一、三
三、三五、三七、三九、四一、四三、四五、四七部分），已敘
明所憑之證據及認定之理由；從形式上觀察，並無判決違背法令
之情形存在。查共同被告王榮豐在原審以證人身分具結陳述，接
受詰問（見原審卷第一九二頁至第一九三頁），原判決對於其陳
述之證明力，復已詳敘斟酌取捨之理由。至原判決第四頁第一行
至第六行援引王榮豐在警詢中所為關於如何朋分竊贓變賣之款項
及上訴人對於車輛來源之認識等陳述（見原判決第四頁第一行至
第六行），與偽造文書部分無涉，不得執此爭辯其證據能力，而
據為偽造文書部分第三審上訴之合法理由。又原判決附表二編號
十三所載被害人「沈義」，偽造之署押為「張玉美」，同附表
編號二二所載被害人「陳帝春」，偽造之署押為「鄧夙媛」（或
鄧鳳媛），與卷內資料亦無不符（見九十五年度偵字第二七０四
九號偵查卷第七十六頁、第九十四頁、第一三三頁、第一三七頁
），尤無上訴意旨所稱證據上理由矛盾之違法情事。另上訴意旨
漫稱上訴人如與王榮豐具有犯意聯絡，何以王榮豐須自行填寫「
廢機動車輛回收管制聯單」，原判決附表二編號八、十八與二六
等車輛停車時間與失竊報案時間相隔一個月以上，足見上訴人之
辯解信而有徵，原判決僅憑被害人之指訴，認上訴人有偽造文書
之犯意，亦有違誤等各節，徒就原審採證認事職權之適法行使，
暨判決內已明白論斷之事項，持己見任意指摘，與法律規定得為
第三審上訴理由之違法情形，不相適合，其偽造文書部分之上訴
為違背法律上之程式，應予駁回。再查原判決關於竊盜部分（上
訴人未聲明僅就偽造文書部分上訴，關於竊盜部分亦視為已全部
上訴），係依刑法第三百二十條第一項論處罪刑，核屬刑事訴訟
法第三百七十六條第二款之案件，既經第二審判決，自不得上訴
於第三審法院，上訴人猶就此部分提起上訴，於法不合，應併駁
回之。
據上論結，應依刑事訴訟法第三百九十五條前段，判決如主文。
中    華    民    國  九十八  年    九    月   十七   日
                      最高法院刑事第十庭
                          審判長法官  花  滿  堂
                                法官  黃  正  興
                                法官  陳  東  誥
                                法官  林  錦  芳
                                法官  洪  昌  宏
      本件正本證明與原本無異
                                      書  記  官
中    華    民    國  九十八  年    九    月  二十一  日
                                                      v


司法院資訊處製作；財團法人民間司法改革基金會備份。
